# 求解，陈总：固定资产毁损，但是保险金额不确定是否需要做帐？

提问人：grace112233 时间：2012-07-07 11:12:35
请假陈总，公司固定资产里有一艘船舶， 10 年 12 月沉船，毁损了，但是截至目前保险赔偿金额不确定，会计就一直没有做帐，我知道这样不合理，但是应该如何做帐？什么时候做帐呢？谢谢......

回答人：chenyiwei
会计处理上应通过“待处理财产损溢”科目核算。但无论是《企业会计制度》还是新准则，都要求“企业的财产损溢，应查明原因，在期末结账前处理完毕，处理后本科目应无余额”。为此，企业应根据截至财务报表批准报出时点可获得的信息（包括与保险公司的沟通情况），对预计可获得的保险赔款金额作出最佳估计，在此基础上进行帐务处理，并在报表附注中对该估计的重大不确定性作出特别提示。期后实际获得的赔款金额与原先的估计金额不一致的，作为会计估计变更处理，调整营业外收支。

提问人：grace112233 时间：2012-07-10 17:44:30
陈总，是否可以计入固定资产清理，如果年末的时候还没有获得保险公司的赔偿，期末的时候继续挂在固定资产清理科目里核算，这样是否可以呢？因为既然固定资产清理在资产负债表里列出来，那么年末继续放在这个科目是不是也可以呢？谢谢......

回答人：chenyiwei
抱歉，前面回答有误。应使用“固定资产清理”科目。但对于期末借方余额，应从严进行可收回性的测试。

提问人：liubin988513 时间：2012-07-10 19:21:44
回复 chenyiwei 的帖子
公司固定资产里有一艘船舶， 10 年 12 月沉船，毁损了，但是截至目前保险赔偿金额不确定，会计就一直没有做帐-----如果期末计入“固定资产清理”余额，是不是不太准确。假如是存货，如果毁损了，是扣除可以收回的保险赔偿和过失人赔偿作为营业外支出处理的。我觉得不能因为固定资产是非流动资产，而延缓营业外支出的确认吧。我觉得一般报告在4-5月出具，可以考虑后期保险金额的可收回情况，然后根据期后情况对其他应收款做出合理估计的调整【如果估计金额差异不太大，可以不予调整】。而且某些情况可能出现这种情况，只能使用期后事项验证。比如我最近碰到的一个企业，泰国发生水灾了，货物毁损了。当时处理是直接作为营业外支出了。后期居然发现，购货方居然还全额付款给该企业了，而之后该企业收到的保险补偿款直接抵减销售货款了。这样的情况 销售方根本没发生任何损失，毁损的存货反倒应该计入营业成本了。

回答人：chenyiwei
当然，在实务中有些时候也只能依据期后事项来推断资产负债表日的存在状态，即调整事项／非调整事项可能不易区分。

回答人：chenyiwei
这应计入固定资产清理。由于固定资产清理的处理时间较长，所以期末允许有余额，但对借方余额应谨慎关注其可收回性。